最高法院刑事判決　　　　　　　　　 111年度台上字第1737號
上　訴　人　杜成鴻
 
 
上列上訴人因加重詐欺案件，不服臺灣高等法院中華民國110 年
12月2日第二審判決（110年度上訴字第2681號，起訴案號：臺灣
新北地方檢察署109年度少連偵字第575號），提起上訴，本院判
決如下：
    主  文
上訴駁回。
    理  由
一、按刑事訴訟法第377 條規定，上訴於第三審法院，非以判決
    違背法令為理由，不得為之。是提起第三審上訴，應以原判
    決違背法令為理由，係屬法定要件。如果上訴理由書狀並未
    依據卷內訴訟資料，具體指摘原判決不適用何種法則或如何
    適用不當，或所指摘原判決違法情事，顯與法律規定得為第
    三審上訴理由之違法情形，不相適合時，均應認其上訴為違
    背法律上之程式，予以駁回。
二、本件原判決撤銷第一審關於上訴人甲○○部分之不當科刑判
    決，改判依想像競合犯關係，從一重論處上訴人犯三人以上
    上共同冒用公務員名義詐欺取財未遂（尚犯行使偽造公文書
    ）罪刑及為相關沒收之宣告。已詳敘認定犯罪事實所憑證據
    及認定理由。
三、刑之量定及是否適用刑法第59條規定酌減其刑，俱屬事實審
    法院得依職權斟酌裁量之事項。原判決說明以上訴人之責任
    為基礎，並依刑法第57條規定，審酌上訴人於本件犯罪之分
    工，擔任掌機及車手頭職務，負責把風、收受車手自詐騙之
    被害人所交付之款項，再將贓款輾轉交予詐欺集團上游成員
    ，收取詐騙款項2%之報酬，漠視他人財產權，又冒用公務員
    交付偽造公文書予告訴人，致告訴人及一般民眾對社會產生
    不信任，危害社會秩序，原屬不該，惟念其犯後坦承犯行，
    並與告訴人達成和解，兼衡其之知識程度、家庭經濟狀況等
    一切情狀，在罪責原則下行使其裁量權，為刑之量定；既未
    逾越法定刑度，又無濫用刑罰裁量權、違反比例原則之情形
    ；並敘明本件不予依刑法第59條規定酌減其刑之理由，無違
    法可言。上訴意旨以其犯後已退出犯罪組織，一心改過向上
    ，目前就讀大學中，本案之法益侵害程度尚屬輕微，並獲得
    被害人之原諒，其之年紀尚輕，倘若入監服刑，恐難以再回
    歸社會，顯有堪值憫恕之處。原判決量刑時，未依刑法第57
    條審酌一切犯罪情狀，亦未依同法第59條酌減其刑，有違反
    比例、平等及罪刑相當原則之違法等語。係就原審裁量職權
    之合法行使或原判決已說明之事項，依憑己意而為指摘，難
    認屬適法之第三審上訴理由。
四、依上所述，本件上訴違背法律上之程式，應予駁回。又本件
    既從程序上駁回，則上訴人請求依刑法第59條規定酌量減輕
    其刑，無從審酌，附此敘明。
據上論結，應依刑事訴訟法第395條前段，判決如主文。
中    華    民    國   111    年    3     月    16    日
                  刑事第八庭審判長法  官  李  英  勇  
                                  法  官  楊  智  勝  
                                  法  官  吳  冠  霆  
                                  法  官  邱  忠  義  
                                  法  官  洪  兆  隆  
本件正本證明與原本無異
                                  書記官
中    華    民    國   111    年    3     月    18    日